臺灣臺中地方法院刑事判決
111年度交訴字第50號
公  訴  人  臺灣臺中地方檢察署檢察官
被      告  王家宜


上列被告因肇事逃逸案件，經檢察官提起公訴（110年度偵字第3
8069號），因被告於準備程序中就被訴事實為有罪之陳述，本院
合議庭裁定由受命法官獨任進行簡式審判程序，判決如下：
    主    文
王家宜駕駛動力交通工具發生交通事故，致人傷害而逃逸，處有
期徒刑陸月，如易科罰金，以新臺幣壹仟元折算壹日。緩刑貳年
，並應於本案判決確定後陸個月內向公庫支付新臺幣參萬元。
    犯罪事實
一、王家宜於民國110年9月11日晚間，駕駛車牌號碼000-0000號
    自用小客車，沿臺中市后里區三光路由南往北方向行駛，於
    同日21時24分許，行駛至三光路51號前，原應注意汽車行駛
    時，駕駛人應注意車前狀況，並隨時採取必要之安全措施，
    而依當時天候晴、夜間有照明、路面鋪裝柏油、乾燥、無缺
    陷、視距良好等情形觀之，並無不能注意之情事，竟疏於注
    意，致其自用小客車之右側照後鏡，在該處擦撞亦沿該路由
    南往北行走在路邊之行人林俐伶、林貞妮，致林俐伶倒地而
    受有右側手部、右側膝部、左側膝部、左側足部開放性傷口
    、下背和骨盆挫傷等傷害；林貞妮雖未倒地，然亦受有下背
    和骨盆挫傷、右側前臂開放性傷口等傷害（過失傷害部分業
    經撤回告訴，另為不受理判決）。王家宜明知其因上開過失
    而肇事，並致人受傷，竟基於動力交通工具發生交通事致人
    傷害而逃逸之犯意，未停留在現場對傷者施以必要之救護措
    施，未向警察機關報告，亦未使林俐伶、林貞妮或員警得知
    其真實身分以釐清肇事責任，即逕行駕車離去。嗣經路人及
    旁邊住戶陳憶茹聽到撞擊聲而前來查看並報警處理，經警調
    閱監視器循線查獲上情。
二、案經林俐伶、林貞妮訴由臺中市政府警察局大甲分局報告臺
    灣臺中地方檢察署檢察官偵查起訴。
    理    由
一、本案被告王家宜所犯係死刑、無期徒刑、最輕本刑為3年以
    上有期徒刑以外之罪，其於準備程序中就前揭被訴事實為有
    罪之陳述，經本院告知簡式審判程序之旨，並聽取公訴人、
    被告之意見後，經裁定進行簡式審判程序審理，則本案證據
    之調查，依刑事訴訟法第273條之2規定，自不受同法第159
    條第1項、第161條之2、第161條之3、第163條之1及第164條
    至第170條規定之限制。
二、上揭事實，業據被告於本院準備程序及審理時均坦承不諱，
    並經證人即告訴人林俐伶、林貞妮於警詢、偵訊時及證人陳
    憶茹於偵訊時證述綦詳，復有員警職務報告、衛生福利部豐
    原醫院診斷證明書（告訴人林俐伶、林貞妮）、臺中市政府
    警察局道路交通事故初步分析研判表、道路交通事故現場圖
    、道路交通事故調查報告表㈠㈡、道路交通事故當事人酒精測
    定紀錄表、疑似道路交通事故肇事逃逸追查表、交通事故補
    充資料表、A1A2類交通事故攝影蒐證檢視表、肇事人自首情
    形紀錄表、現場照片、車損照片、監視器擷取畫面、車號查
    詢汽車車籍資料查詢結果及證號查詢汽車駕駛人查詢結果附
    卷可稽，是足徵被告之自白確與事實相符，故本件事證明確
    ，被告犯行洵堪認定，應依法論科。
三、論罪科刑：
　㈠核被告所為，係犯刑法第185條之4第1項前段之駕駛動力交通
    工具發生交通事故，致人傷害而逃逸罪。
　㈡按汽車行駛時，駕駛人應注意車前狀況，並隨時採取必要之
    安全措施，道路交通安全規則第94條第3項定有明文。查，
    被告領有合格駕駛執照，有前揭道路交通事故調查報告表㈡
    、被告駕駛人資料附卷可參（見偵卷第47、113頁），是其
    對於上開道路交通安全規則應知之甚詳，駕車自應注意上揭
    規定。而本件道路交通事故發生時天候晴、夜間有照明、路
    面鋪裝柏油、乾燥、無缺陷、視距良好，此有前揭道路交通
    事故調查報告表㈠、現場照片在卷可憑（見偵卷第31、71至7
    9頁），是天候及路況均良好，並無不能注意之情形，被告
    駕車未注意車前狀況，致其自用小客車之右側照後鏡，擦撞
    行走在路邊之告訴人2人，致告訴人2人受有上開傷害，被告
    對於本件道路交通事故之發生顯有疏未注意之過失，其過失
    行為與告訴人2人所受傷害間有相當因果關係甚明，故被告
    並無刑法第185條之4第2項減輕或免除其刑之適用，附此敘
    明。
　㈢爰以行為人之責任為基礎，審酌被告駕車未注意車前狀況，
    採取必要之安全措施，撞及告訴人2人，致告訴人2人受傷後
    ，未採取救護或其他必要措施，亦未留下任何姓名、住址等
    聯絡資料即離開肇事現場，造成員警調查肇事責任之困難，
    使告訴人2人陷於可能求償無門之險境，雖被告犯後否認犯
    行，惟嗣於本院審判中終知坦承犯行，且已與告訴人2人成
    立調解，賠償告訴人2人所受損害，告訴人2人業已撤回過失
    傷害告訴，有本院調解程序筆錄及刑事撤回告訴狀在卷可稽
    （見偵卷第153至156頁；本院卷第35頁），暨其自陳之智識
    程度及生活狀況（見本院卷第49頁）等一切情狀，量處如主
    文所示之刑，並諭知易科罰金之折算標準。
　㈣按行為經法院評價為不法之犯罪行為，且為刑罰科處之宣告
    後，究應否加以執行，乃刑罰如何實現之問題。依現代刑法
    之觀念，在刑罰制裁之實現上，宜採取多元而有彈性之因應
    方式，除經斟酌再三，認確無教化之可能，應予隔離之外，
    對於有教化、改善可能者，其刑罰執行與否，則應視刑罰對
    於行為人之作用而定。如認行為人對於社會規範之認知並無
    重大偏離，行為控制能力亦無異常，僅因偶發、初犯或過失
    犯罪，刑罰對其效用不大，祇須為刑罰宣示之警示作用，即
    為已足，此時即非不得緩其刑之執行，並藉違反緩刑規定將
    入監執行之心理強制作用，謀求行為人自發性之改善更新。
    查，被告未曾因故意犯罪受有期徒刑以上刑之宣告，有臺灣
    高等法院被告前案紀錄表附卷可參，是被告素行尚可，雖被
    告否認犯行，惟如前所敘，其已與告訴人2人成立調解，賠
    償告訴人2人所受損害，是堪認被告犯後尚積極彌補其行為
    所造成之損害，態度良好，被告乃一時失慮觸犯刑章，為偶
    發、初犯，信被告經此次偵審程序及科刑之教訓後，當能知
    所警惕，而無再犯之虞，故本院審酌上情認刑罰對被告效用
    不大，祇須為刑罰宣示之警示作用，即為已足，認其所受刑
    之宣告，以暫不執行為適當，爰併依刑法第74條第1項第1款
    規定予以宣告緩刑2年，以勵自新。另為使被告於緩刑期間
    內，深知戒惕，避免再犯罪，本院認除前開緩刑宣告外，實
    有再賦予被告一定負擔之必要，爰依刑法第74條第2項第4款
    之規定，諭知被告應於本案判決確定後6個月內向公庫支付
    新臺幣3萬元。倘被告不履行上開緩刑所附負擔，且情節重
    大足認原宣告之緩刑難收其預期效果，而有執行刑罰之必要
    者，檢察官得聲請本院依刑法75條之1第1項第4款之規定撤
    銷其緩刑宣告，附此敘明。
據上論斷，應依刑事訴訟法第273條之1第1項、第299條第1項前
段，刑法第185條之4第1項前段、第41條第1項前段、第74條第1
項第1款、第2項第4款，刑法施行法第1條之1第1項，判決如主文
。
本案經檢察官洪淑姿提起公訴，檢察官林岳賢到庭執行職務。
中　　華　　民　　國　　111 　年　　3 　　月　　31　　日
                  刑事第八庭    法  官  陳鈴香
以上正本證明與原本無異。
如不服本判決應於收受判決後20日內向本院提出上訴書狀，並應
敘述具體理由；其未敘述上訴理由者，應於上訴期間屆滿後20日
內向本院補提理由書（均須按他造當事人之人數附繕本）「切勿
逕送上級法院」。
告訴人或被害人如不服判決，應備理由具狀向檢察官請求上訴，
上訴期間之計算，以檢察官收受判決正本之日起算。
                                書記官  陳科維
中　　華　　民　　國　　111 　年　　4 　　月　　1　　 日
附錄論罪科刑法條：
中華民國刑法第185條之4
駕駛動力交通工具發生交通事故，致人傷害而逃逸者，處6月以
上5年以下有期徒刑；致人於死或重傷而逃逸者，處1年以上7年
以下有期徒刑。
犯前項之罪，駕駛人於發生交通事故致人死傷係無過失者，減輕
或免除其刑。